【裁判字號】    91,交易,605
【裁判日期】    920129
【裁判案由】    過失傷害
【裁判全文】
臺灣臺中地方法院刑事判決                        九十一年度交易字第六五號
    公  訴  人  臺灣臺中地方法院檢察署檢察官
    被      告  乙○○  女  四.
右列被告因過失傷害案件，經檢察官提起公訴（九十一年度偵字第一０二一四號），
本院判決如左：
    主  文
乙○○因過失傷害人，處有期徒刑月，如易科罰金，以佰元折算壹日。
    事  實
一、乙○○於民國九十一年一月十七日下午六時十五分許，駕駛車牌號碼ＤＯ─三三
    六一號自用小客車，沿台中市○○區○○街，由南往北方向行駛，至大英街四六
    三號前路邊停車，欲向外開啟車門時，原應注意車輛，並讓其先行；而依當時情
    形，天候晴朗、光線充足、道路無障礙物、視距良好，又無其他不能注意之情事
    ，竟能注意而疏未注意同向後方適有甲○○騎乘車牌號碼ＹＩＶ—六一九號重型
    機車前來之狀況，未讓甲○○先行，即貿然開啟左側車門，致甲○○於通過時，
    見狀已閃避不及，當場撞上乙○○上開車輛左前車門，人車倒地，並因而受有右
    小腿深裂傷併感染、左踝挫傷之傷害。乙○○於肇事後即以電話報案，於犯罪偵
    查機關未發覺前，自首而接受裁判。
二、案經甲○○訴請台灣台中地方法院檢察署檢察官偵查起訴。
    理  由
一、訊據被告乙○○固供承有於右揭時地與告訴人甲○○發生車禍之事實，然矢口否
    認涉有何過失傷害犯行，辯稱：並非突然打開車門，當時車停好後熄火，於開車
    門前有觀看四周，都沒有任何車輛經過，把門微開約三分之一後，左腳已踩於地
    上，才發現皮包忘記拿，當拿起皮包時，就聽到碰一聲云云。惟查，右揭犯罪事
    實，業據告訴人甲○○於警訊及偵查中指訴綦詳，並有道路交通事故調查報告表
    一紙、現場照片四張附卷可稽。告訴人確係因本件車禍受傷，亦有診斷證明書一
    紙在卷可憑。被告所辯與告訴人之指訴不符，而若如被告所言，其腳仍踩於地上
    ，係告訴人未發現車門已開未關致撞擊車門，則被告之腳當會被告訴人之機車撞
    擊受傷，且依被告所言其於開門後即發現皮包忘了拿，拿起皮包時即聽到碰一聲
    之情，則被告根本未及將車門關妥即伸手拿皮包，其所用時間定甚短暫，其開門
    前告訴人之車輛當已在後，則縱被告所言屬實，被告開門前當未看清後方來車，
    其因而致告訴人受傷，被告仍有開門不慎之情形。且本件經送請鑑定肇事責任後
    ，亦認「乙○○駕駛自小客車停車開啟左前車門時未讓左後來車，為肇事原因。
    甲○○駕駛重機車無肇事因素」，有台灣省台中市區車輛行車事故鑑定委員會九
    十一年七月二十五日中市鑑字第九一○四九四號函文一紙附卷可參。經送請覆議
    後，仍同此認定，有台灣省車輛行車事故覆議鑑定委員會九十一年十月七日府覆
    議字第九一二○○二號函文一紙在卷可憑。按汽車停車向外開啟車門時，駕駛人
    應注意車輛，並讓其先行，道路交通安全規則第一百十二條第一項第十五款定有
    明文。被告於前揭時地駕駛車輛自應注意上述規定，且依其狀況，又非不能注意
    ，竟疏未注意，以致肇事致人受傷，其行為自有過失，是被告之過失行為與告訴
    人之傷害間具有相當因果關係。綜上所述，被告所辯顯係事後卸責之詞，不足採
    信，其犯行應堪認定。
二、核被告所為，係犯刑法第二百八十四條第一項前段之過失傷害罪。又被告於肇事
    後即向警報案接受偵訊並坦承肇事，有警訊筆錄及道路交通事故調查表所載報案
    人為「乙○○」可按，為對於未發覺之罪自首而接受裁判，應依法減輕其刑。爰
    審酌被告之過失程度、所生之危害、肇事後之態度及被告尚未與被害人達成民事
    和解賠償等一切情狀，判處如主文所示之刑，並諭知易科罰金之折算標準。
三、依刑事訴訟法第二百九十九條第一項前段，刑法第二百八十四條第一項前段、第
    六十二條前段、第四十一條第一項前段，罰金罰鍰提高標準條例第一條前段、第
    二條前段，判決如主文。
中      華      民      國      九十二      年      一    月    廿九    日
                                 臺灣台中地方法院交通法庭
                                        法  官   王  靜  秋
右正本證明與原本無異。
如不服本判決，應於送達後十日內向本院提出上訴狀（須附繕本），上訴於台灣高等
法院台中分院。
                                        書記官
中      華      民      國      九十二      年      一    月    三十    日
附錄論罪科刑法條
刑法第二百八十四條第一項
    因過失傷害人者，處六月以下有期徒刑，拘役或五百元以下罰金，致重傷者，處
  一年以下有期徒刑、拘役或五百元以下罰金。


司法院資訊處製作；財團法人民間司法改革基金會備份。
